臺灣橋頭地方法院民事判決　　　　　 110年度橋小字第1181號
原　　　告　林春金　
被　　　告　邱漢代　
上列當事人間請求損害賠償事件，原告提起刑事附帶民事訴訟，
經本院刑事庭移送前來（110 年度交簡附民字第202 號），本院
於民國110 年10月28日言詞辯論終結，判決如下：
    主  文
被告應給付原告新臺幣伍萬陸仟陸佰參拾陸元。
原告其餘之訴駁回。
訴訟費用新臺幣壹仟元由被告負擔新臺幣伍佰元，餘由原告負擔
。
本判決第一項得假執行。但被告如以新臺幣伍萬陸仟陸佰參拾陸
元為原告供擔保，免為假執行。
    事實及理由
一、被告未於言詞辯論期日到場，核無民事訴訟法第386 條各款
    所列情形，爰依原告之聲請，由其一造辯論而為判決。
二、原告主張：被告於民國109 年8 月29日上午9 時48分許，騎
    乘車牌號碼000-000 號普通重型機車，沿高雄市○○區○○
    路○○○○○○○○○○路段000 號前，且欲向右偏行至路
    邊待轉時，本應注意兩車並行之間隔，並隨時採取必要之安
    全措施，卻疏未注意即貿然右偏。此際，適有原告騎乘自身
    所有之車牌號碼000-000 號普通重型機車（下稱系爭機車）
    自同向後方直行至此，見狀閃煞不及而發生碰撞，致使原告
    人車倒地，並向前滑行碰撞訴外人梁家銘騎乘之車牌號碼00
    0-0000號普通重型機車，因而受有肢體及頸部多處鈍挫傷之
    傷害，系爭機車亦因此損壞（下就車禍事故發生過程，簡稱
    系爭事故）。嗣因系爭事故影響，原告已支出醫療費用新臺
    幣（下同）10,971元，且系爭機車送經車廠估價後，所須修
    繕費用為31,000元，爰依民法侵權行為法律關係提起本訴，
    請求被告賠償前列費用及精神慰撫金58,029元等語。聲明：
    被告應給付原告100,000 元。
三、被告未於言詞辯論期日到場，亦未提出書狀作任何聲明或陳
    述。
四、本院得心證之理由：
㈠、按因故意或過失，不法侵害他人之權利者，負損害賠償責任
    ；不法侵害他人之身體或健康者，對於被害人因此喪失或減
    少勞動能力或增加生活上之需要時，應負損害賠償責任；不
    法侵害他人之身體、健康、名譽、自由、信用、隱私、貞操
    ，或不法侵害其他人格法益而情節重大者，被害人雖非財產
    上之損害，亦得請求賠償相當之金額，民法第184 條第1 項
    前段、第193 條第1 項、第195 條第1 項定有明文。經查，
    原告主張系爭事故發生經過，及其受有前揭傷勢並支出醫療
    費用10,971元，暨其所有之系爭機車送請估價後，所須修繕
    費用為31,000元等節，已提出大興車業有限公司估價單、高
    雄榮民總醫院診斷證明書暨醫療費用收據、林志隆中醫診所
    診斷證明書暨醫療費用證明單等件為證（見本院卷第41至57
    頁），且有本院110 年度交簡字第886 號刑事簡易判決卷宗
    資料存卷可參。另被告經合法通知未於言詞辯論期日到場，
    亦未提出書狀作何聲明或陳述，是本院依上開證據調查結果
    ，認原告前揭主張之事實，應堪信為真。從而，原告依民法
    侵權行為法律關係，請求被告應就其前列損失負賠償責任，
    並應賠償其所受之非財產上損害，自屬有據。
㈡、次按負損害賠償責任者，除法律另有規定或契約另有訂定外
    ，應回復他方損害發生前之原狀；債權人亦得請求支付回復
    原狀所必要之費用，以代回復原狀，民法第213 條第1 項、
    第3 項已有明文。而損害賠償既係在填補被害人所受之損害
    ，使其回復物被毀損前之應有狀態，自不應使之額外受利，
    故被害人修理材料以新品換舊品者，應予折舊。經查，系爭
    機車送請估價後，所須修繕費用為31,000元，且均係更換零
    件之費用，已經本院核閱大興車業有限公司出具之估價單確
    認無訛（見本院卷第41頁），故依上開說明，計算被告應負
    擔之賠償數額時，自應將零件折舊部分予以扣除始屬合理。
    其次，系爭機車係104 年4 月出廠，有車輛詳細資料報表可
    稽（見警卷影卷第103 頁），迄至系爭事故時，使用期間已
    逾行政院所頒固定資產耐用年數表及固定資產折舊率有關機
    車耐用年數為3 年之規定，則該車修理時就零件更換所須之
    修復必要費用，自僅得請求殘值為7,750 元【計算方式：殘
    價= 取得成本÷（耐用年數＋1 ）：31,000÷（3 ＋1 ）＝
    7,750 】；逾此範圍之主張，尚無理由。
㈢、再按慰藉金之賠償須以人格權遭遇侵害，使精神上受有痛苦
    為必要，其核給之標準固與財產上損害之計算不同，然非不
    可斟酌雙方身分資力與加害程度，及其他各種情形核定相當
    之數額；另非財產上損害之慰撫金數額，究竟若干為適當，
    應斟酌兩造身分、地位及經濟狀況，俾為審判之依據。經查
    ，原告之身體權利確因被告過失駕駛行為而受有前述傷勢，
    已如前載，則原告因客觀生理狀態不佳致生主觀心理因素之
    不快，應無可疑，可堪信實。茲審以原告自陳為高職畢業，
    從事服飾業，月收入約150,000 元；被告自述高中畢業，家
    境勉持、從事司機工作等情況（見本院卷第38頁及被告在刑
    事警詢時之受詢問人欄資料）；並參酌兩造108 年度之財產
    所得總額及名下財產資料（詳見本院卷末附稅務電子閘門財
    產所得調件明細表）；復考量被告之過失情狀，原告所受傷
    勢之部位、情形與衍生影響之日常生活起居狀況等一切具體
    情事，認原告請求之精神慰撫金應以50,000元為適當，逾此
    範圍之請求，則無足取。
五、綜上所述，原告依民法侵權行為法律關係，得請求被告賠償
    因系爭事故所致損失之金額共68,721元（計算式：醫療費用
    10,971元＋車損修復費用7,750 元＋精神慰撫金50,000元）
    ，而扣除原告自承已請領強制汽車責任保險之12,085元後（
    見本院卷第38頁、第53頁），尚可請求之金額為56,636元。
    從而，原告請求被告給付56,636元，為有理由，應予准許；
    逾此範圍之金額，則非有據，自予駁回。
六、原告勝訴部分，係依民事訴訟法第436 條之8 第1 項適用小
    額程序為被告敗訴之判決，依同法第436 條之20規定，應職
    權宣告假執行。另依同法第392 條第2 項規定，職權宣告被
    告如預供擔保，免為假執行。
七、本件事證已臻明確，其餘攻擊防禦方法及舉證，核與判決結
    果不生影響，無逐一論列之必要，併予敘明。
八、原告係於刑事訴訟程序提起民事訴訟，經本院刑事庭裁定移
    送前來，依刑事訴訟法第504 條第2 項規定，本無庸繳納裁
    判費。惟原告請求車損費用部分，非屬刑事判決認定之損害
    範圍，依法應徵第一審裁判費1,000 元，爰依民事訴訟法第
    79條規定，按兩造勝敗訴之比例，判決如主文第3 項所示。
中    華    民    國   110    年    11    月    12    日
                  橋頭簡易庭  法      官  楊博欽
以上正本係照原本作成。
民事訴訟法第436 條之24第2 項：對於本判決之上訴，非以違背
法令為理由，不得為之。
如對本判決上訴，須於判決送達後20日內向本院提出上訴狀，並
須表明原判決所違背之法令及其具體內容與依訴訟資料可認為原
判決有違背法令之理由。
中    華    民    國   110    年    11    月    12    日
                              書  記  官  程淑萍